# 关于reits出表{求助｝

提问人：cmkabbdgt 时间：2016-08-26 16:11:23
某上市公司A将其旗下商业地产项目reits，劣后30%全部由A购买，同时规定劣后只承担优先级收益部分，不对优先级本金部分保底。
A在产品持有期间需支付一定金额的优先购买权利金以保证A的优先控股权。然后A在条款中有以固定价格回购的权利。
目前正在讨论是否可以出表。
然后某大所(隐名)的答复是如下：
（ 1 ）在设置了优先回购权利金条款的情形下，会计师理解原始权益人存在较强的回购意愿，但认为不应单纯根据回购意愿的强弱来判定资产是否实现出表，而需要从支付权利金、取得优先回购权的行为是否符合市场商业逻辑的角度进行分析； （ 2 ）该项目中，企业聘请经会计师认可的第三方市场评估机构，对上市公司累计支付权利金，对应的期权价值进行了专业评估。通过对项目未来市场价值趋势的分析，评估机构认为上市公司到期可按固定价格回购资产，其商业价值与支付的权利金具有合理关系。因此，会计认为上市公司支付利金、享有到期以固定价格收购资产的权利，整体安排符合商业逻辑，不应因上市公司存在较强收购意愿而影响资产出表。
=====我是分割线=====
继续上例，如果回购权利继续保留，但不是固定价格，而是不高于回购时的公允价格，逻辑上是否更可行？
谢谢

回答人：chenyiwei
个人理解，其含义是否为：虽然支付了回购权利金，但根据对标的资产未来市场价值变动趋势的分析，认为约定的固定回购价格与届时该资产的公允价值是接近的，事实上等同于按公允价值回购，相应地回购期权的公允价值是不重大的，所以不影响出表（公允价值变动的风险和收益仍然是转移出去了）？ 如果认可这一逻辑，则“如果回购权利继续保留，但不是固定价格，而是不高于回购时的公允价格”，则这一安排直接影响到期权的公允价值（该期权的价值可能是重大的），而且表明回购的可能性更大（基本确定将会回购），由此其所有权上的主要风险和报酬将在很大程度上保留。个人认为此时不满足出表条件。

提问人：cmkabbdgt 时间：2016-08-30 09:25:49
谢谢陈版的分析。
然后我们进一步讨论是，无论是以“现在可以确定的，与届时该资产接近的公允价值的固定回购价格”还是以“现在暂时不能确定的，不高于届时的公允价格”回购，前提都是A需要支付一定的权利回购金，这样形成的逻辑是A支付了一部分金额，去购买一个很可能在未来不会去行使的权利。 在这样的条件下，目前约定以未来的公允价格回购，是不是比约定未来以一个固定价格回购更容易解释？
谢谢

回答人：chenyiwei
权利金的问题还要进一步区分：权利金的金额如何计算？如果将来回购，则已经支付的权利金能否抵减回购价款？如果不回购则是否会退回？这样的安排也会直接影响到行使回购权的动力。如果权利金可以抵减届时的回购价款，且如果不行使回购权也不会退回的，则与低于公允价值的回购价格相结合，就将大大提高回购的可能性，表明有更大的可能性继续保留该资产所有权上的风险和报酬。